臺灣高雄地方法院刑事判決　　　　　 100年度審易字第3697號
公　訴　人　臺灣高雄地方法院檢察署檢察官
被　　　告　李文太
上列被告因竊盜案件，經檢察官提起公訴（100年度偵字第27561
號、第27565 號），被告於準備程序進行中就被訴事實為有罪之
陳述，經本院告知簡式審判程序之旨，並聽取被告與公訴人之意
見後，裁定依簡式審判程序審理，判決如下：
    主  文
李文太犯侵入住宅竊盜罪，共參罪，均累犯，各處有期徒刑捌月
。應執行有期徒刑壹年拾月。
    事  實
一、李文太前因毒品危害防制條例案件，經本院以95年度訴字第
    3567號判決處有期徒刑6 月確定，於民國96年2 月15日易科
    罰金執行完畢。詎李文太猶不知悔改，意圖為自己不法之所
    有，而基於竊盜之犯意，分別為下列行為：
  (一)於100 年8 月23日6 時47分，騎乘其不知情母親李謝錦所有
    之車牌號碼JTP-418 號普通重型機車，侵入位於高雄市岡山
    區○○○路101 巷2 號，有人居住之擎天崗大樓建築物地下
    室二樓，徒手竊取余天民所有之鋁製樓梯1 座，得手後持至
    高雄市○○區○○路2 號至程資源回收場，由不知情之鄧正
    明以新臺幣（下同）200 元之價格收購。
  (二)於100 年8 月25日17時9 分，騎乘上開機車，侵入高雄市○
    ○區○○路799 號，有人居住之大樓建築物地下室，徒手竊
    取林耿名所有之電瓶4 顆。
  (三)於100 年8 月26日6 時33分許，復騎乘上開機車，侵入上開
    處所，徒手竊取林耿名所有之電瓶2 顆。嗣經警方調閱監視
    錄影畫面，始循線查獲上情。
二、案經高雄市政府警察局岡山及左營分局移送臺灣高雄地方法
    院檢察署檢察官偵查起訴。
    理  由
一、本件被告李文太所犯係死刑、無期徒刑、最輕本刑為3 年以
    上有期徒刑以外之罪，其於準備程序進行中，就被訴事實為
    有罪之陳述，經告知簡式審判程序之旨，並聽取當事人之意
    見後，本院認無不得或不宜改依簡式審判程序進行之情形，
    爰依刑事訴訟法第273 條之1 第1 項規定，裁定本件進行簡
    式審判程序。又本件卷內之證據資料，依同法第273  條之2
    規定，不受同法第159 條第1 項關於傳聞法則規定之限制，
    依法均有證據能力，合先敘明。
二、上揭事實，業據被告於本院審理中坦承不諱，且經證人余天
    民（警一卷第5 至9 頁）、林耿名（警二卷第6 至8 頁）分
    別於警詢中證述明確，並有高雄市政府警察局岡山分局扣押
    筆錄（警一卷第13至14頁）、高雄市政府警察局岡山分局扣
    押物品目錄表（警一卷第15頁）、高雄市政府警察局岡山分
    局贓物認領申請單（警一卷第18頁）、車輛詳細資料（警一
    卷第19頁）、監視錄影器翻拍照片4 張（警一卷第23頁；警
    二卷第18頁）、現場照片6 張（警一卷第24至26頁）等在卷
    可稽，足認被告前開任意性之自白與事實相符，得作為被告
    有罪之證據。從而，本件事證明確，被告犯行堪以認定，應
    依法論科。
三、按大樓式或公寓式住宅之地下室，係附屬於該大樓或公寓，
    為該種住宅居住人生活起居場所之一部分，與住宅之關係密
    不可分，如侵入該種住宅地下室竊盜，自應依刑法第321 條
    第1 項第1 款論罪，最高法院著有82年度台上字第5704號判
    決意旨可資參照。是核被告所為，均係犯刑法第321 條第1
    項第1 款之侵入住宅竊盜罪。被告上開所犯3 次侵入住宅竊
    盜罪間，犯意各別，行為互殊，應予分論併罰。又被告前因
    毒品危害防制條例案件，經本院以95年度訴字第3567號判決
    處有期徒刑6 月確定，於96年2 月15日易科罰金執行完畢乙
    情，有臺灣高等法院被告前案紀錄表1 份附卷可按，其於受
    有期徒刑執行完畢後，5 年以內故意再犯本件有期徒刑以上
    之3 罪，均為累犯，應各依刑法第47條第1 項規定，加重其
    刑。本院審酌被告正值中壯之年，身心無礙，竟不思以正當
    途徑賺取財物，反貪圖私利，欲不勞而獲，僅因缺錢花用，
    即侵入他人住宅地下室竊取財物，不僅侵害他人之財產權，
    更影響社會治安非微，可見其法紀觀念薄弱，所為實有不該
    ，應予非難；參以被告犯後坦承全部犯行，所竊財物之價值
    非鉅，且未直接侵入住戶之屋內，情節較輕，及其智識程度
    為高中畢業，先前從事油漆工，收入不定等一切情狀，分別
    量處如主文所示之刑，並依刑法第51條第5 款之規定，定其
    應執行之刑，以示懲儆。
據上論斷，應依刑事訴訟法第273 條之1 第1 項、第284 條之1
、第299 條第1 項前段、刑法第321 條第1 項第1 款、第47條第
1 項、第51條第5 款，判決如主文。
本案經檢察官王清海到庭執行職務。
中    華    民    國   100    年    12    月    21    日
                  刑事第十庭    法  官  林裕凱
以上正本證明與原本無異。
如不服本判決應於收受判決後10日內向本院提出上訴書狀，並應
敘述具體理由。其未敘述上訴理由者，應於上訴期間屆滿後20日
內向本院補提理由書(均須按他造當事人之人數附繕本)「切勿逕
送上級法院」。
中    華    民    國   100    年    12    月    21    日
                                書記官  黃振祐
附錄所犯法條
中華民國刑法第321條
（加重竊盜罪）
犯竊盜罪而有下列情形之一者，處 6 月以上、5 年以下有期徒
刑，得併科新臺幣 10 萬元以下罰金：
一、侵入住宅或有人居住之建築物、船艦或隱匿其內而犯之者。
二、毀越門扇、牆垣或其他安全設備而犯之者。
三、攜帶兇器而犯之者。
四、結夥三人以上而犯之者。
五、乘火災、水災或其他災害之際而犯之者。
六、在車站、埠頭、航空站或其他供水、陸、空公眾運輸之舟、
    車、航空機內而犯之者。
前項之未遂犯罰之。